臺灣高等法院刑事判決　　　　　　　　94年度上訴字第1052號
　　上　訴　人
　　即　被　告　乙○○原名黃.
　　選任辯護人　賴彌鼎律師
　　　　　　　　林宗竭律師
上列上訴人即被告因違反毒品危害防制條例案件，不服臺灣板橋
地方法院93年度訴字第514 號，中華民國93年12月30日第一審判
決（起訴案號：臺灣板橋地方法院檢察署91年度偵字第 21565號
）提起上訴，本院判決如下：
    主  文
原判決撤銷。
乙○○販賣第一級毒品，未遂，處有期徒刑捌年。扣案毒品海洛
因貳包（不含外包裝，扣案淨重柒拾伍點陸公克）沒收銷燬之，
海洛因之外包裝袋貳個沒收。
    事  實
一、乙○○原名「黃金朝」（綽號「金雕」或「金朝」）（於民
    國92年 3月19日更名，下稱乙○○）前於民國75年間及八十
    年間，分別有贓物、違反麻醉藥品管理條例等案件之犯罪科
    刑紀錄，經法院判處有期徒刑確定，但執行完畢迄今已逾 5
    年。又於82年間因違反麻醉藥品管理條例案件，經本院於82
    年4月22日以82年度上易字第1498號判處有期徒刑7月。復於
    同年間因違反麻醉藥品管理條例案件，分別經臺灣臺北地方
    法院、本院各於同年 1月21日判處有期徒刑6月、6年，並經
    本院於同年5月20日以82年度聲字第776號裁定應執行有期徒
    刑6年4月；前開各罪，嗣於84年10月20日縮短刑期假釋出監
    （第1次假釋）。第1次假釋期間，因賭博等案件，經臺灣臺
    北地方法院於86年 1月14日以85年度易字第7740號判處有期
    徒刑 4月（賭博部分）、10月（槍砲部分），應執行有期徒
    刑 1年；又因違反麻醉藥品管理條例案件，經臺灣臺北地方
    法院於86年1月30日以85年度易字第7611號判處有期徒刑7月
    ，上訴後經本院於86年11月24日以86年度上易字第1781號駁
    回上訴確定；前開數罪經本院於87年 6月29日以87年度聲字
    第1029號裁定應執行有期徒刑1年7月；並於87年間經撤銷上
    開假釋，應執行殘刑有期徒刑3年7月30日，與前揭有期徒刑
    1年7月接續執行，於88年1月27日入監執行，並於90年 9月4
    日縮短刑期假釋出監（第2次假釋）。第2次假釋期間，又經
    撤銷假釋，現正入監執行殘刑有期徒刑2年5月25日（於本案
    均不構成累犯），猶不知悔改。
二、緣曾新春（其於警詢、偵查中冒用「曾有利」名義應訊，所
    涉偽造文書犯行業經臺灣板橋地方法院以93年度簡字第2449
    號判處有期徒刑3 月確定）於91年11月7 日凌晨0 時30分許
    ，在臺北縣板橋市○○路○ 段與大明街口，為警查獲持有毒
    品，警方並自其身上扣得第一級毒品海洛因13包（扣案淨重
    20.8公克）、第二級毒品安非他命 1包（扣案淨重0.1公克）
    及分裝袋75個，曾新春乃向警方表示願意供出毒品來源為綽
    號「金雕」之黃金朝（即乙○○當時之姓名），並以門號00
    00000000號之行動電話撥打門號0945─551261號與乙○○聯
    絡，佯稱要購買重量 2兩之海洛因。乙○○明知毒品危害防
    制條例業經總統於87年5月20日，以華總（一）義字第87000
    99860號令修正公布，於同年 5月22日生效，依該條例第2條
    第2項第1款之規定，將海洛因列為第一級毒品，不得非法販
    賣及持有（同條例嗣於92年6月6日修正公布，並於93年1月9
    日生效，仍為相同之規定），竟意圖營利，基於販賣第一級
    毒品海洛因（下稱海洛因）之犯意，其向曾新春表示 2兩海
    洛因價格為10萬元後，雙方約定於91年11月7日凌晨4時許，
    在甲○○位於台北縣板橋市○○路○段2號7樓之9之住處見面
    交易，曾新春並先帶同警方前往上址等候，迄於同日凌晨 4
    時45分許，乙○○不知警方已先行到場埋伏，猶依約攜帶持
    有海洛因，並偕同不知情之黃重宜及另一不知情且姓名年籍
    不詳綽號「阿龍」之成年男子，一同至甲○○之上址按電鈴
    欲進入屋內與曾新春進行毒品海洛因之交易；然於推由甲○
    ○按鈴並開啟吳宅大門之際，乙○○發現屋內有警察守候，
    一時心驚，即與黃重宜、「阿龍」急忙合力聯手將大門抵住
    阻撓警方追捕。之後乙○○因見大勢不妙，便將隨身所攜帶
    內裝有擬販賣予曾新春之海洛因之黑色皮包 1只丟棄在地上
    後，與「阿龍」分頭逃竄，但其仍在該大樓之樓梯間為警逮
    捕，逃逸未得逞，另其販賣第一級毒品海洛因之行為亦因而
    未遂。黃重宜則在吳宅門口經警逮捕，然「阿龍」則趁機逃
    逸無蹤，警方並在乙○○所提黑色皮包內扣得海洛因 2包（
    扣案淨重75.6公克）（警方另並在乙○○所穿褲子口袋內扣
    得之海洛因 6小包【扣案淨重10.8公克】，本院認此六小包
    並非乙○○擬販賣予曾新春之第一級毒品，與本案無關）。
三、案經臺北縣政府警察局板橋分局報請臺灣板橋地方法院檢察
    署檢察官偵查起訴。
    理  由
壹、證據能力部分：
一、上訴人即被告乙○○於原審審理及本院準備程序中供稱：其
    警詢時之供述非出於自由意志，當時一直啼藥，意識模糊，
    因筆錄內容與事實不符，本欲拒絕簽名，是在警方催促下，
    不得已始在其上簽字云云。另選任辯護人為被告具狀略以：
    證人甲○○、曾新春之警詢筆錄係分別遭警刑求及脅迫所製
    作；另證人甲○○、曾新春、黃重宜之警詢筆錄及證人曾新
    春第1次偵訊筆錄均屬傳聞證據，況證人甲○○於91年11月7
    日移送臺灣板橋地方法院檢察署複訊時，即明確指出警詢供
    述不實在（偵查卷第75-1頁），於原審審理中且稱：「因為
    警察說他們逮捕我們時，有人受傷，所以要把帳算在黃金朝
    （即被告乙○○）頭上」等語（原審卷第 103頁）；而證人
    曾新春於警詢及偵訊中假冒「曾有利」之名義應訊，為己身
    卸責之意圖極為明顯，顯然欠缺可信性；其於原審以真實姓
    名出庭應訊時亦稱：「因為警察在抓他們的時候，有 1位警
    察摔傷，而且『阿龍』跑掉了，要我們一定要咬乙○○。…
    是警察要我咬乙○○的」等語（原審卷第 199頁），足見證
    人甲○○、曾新春於警詢時之供述，並無較可信之特別情況
    ；而證人曾新春第 1次偵查中向檢察官所為之陳述，亦顯有
    不可信之情況，自無從依刑事訴訟法第159條之 2、第159條
    之1第2項排除傳聞法則之適用。又被告乙○○、證人甲○○
    、曾新春之警詢筆錄係警方事先繕打完成後，再命其等照唸
    而為錄音，所為之供述顯非出於自由意志，亦違反全程連續
    錄音之規定；再者，證人即臺北縣政府警察局板橋分局刑事
    組小隊長陳俊傑於臺灣板橋地方法院檢察署作證時，未經具
    結，是被告乙○○、證人甲○○、曾新春、黃重宜之警詢筆
    錄、證人曾新春第 1次偵訊筆錄及證人陳俊傑之偵訊筆錄，
    均無證據能力云云。
二、經查，被告乙○○於警詢中除坦承警方於其褲子口袋內及其
    現場遺留之黑色皮包內分別查獲海洛因6 小包及2 包，以及
    承認有施用安非他命之行為外，矢口否認有販賣第一級毒品
    海洛因之犯行，並辯稱：查獲之第一級毒品海洛因係逃逸之
    友人「阿良」（應係「阿龍」之誤）所有，其不知作何用途
    云云。惟若其確非出於自由意志而陳述，何以未見其於檢察
    官偵訊時提及，卻遲至原審93年11月25日審理中始行提出？
    何以卷附警詢筆錄竟幾近全數記載對其有利之供述？是其上
    開所辯，顯然背離常情，自不堪憑信。至證人陳俊傑之偵訊
    筆錄，經本院加以審視結果，確未發現任何證人結文附於其
    前後，則證人陳俊傑既未經踐行具結程序，則其於檢察官偵
    訊時所為之證言，依法自無證據能力，合先敘明。
三、次查，證人甲○○於原審審理時供稱：「（警方有否對你刑
    求？）有的，7 、8 人圍著我，其中1 個人打我2 拳。…（
    能否證明警察對你刑求？）我在地檢署時有向檢察官陳述，
    當初我們在黃金朝住處（按：應係甲○○自宅之誤）被查獲
    時，有1 位警察在進來時跌了一跤，抓我之前，就打我，在
    做筆錄時，沒有打我，但是有恐嚇我，是其中1 個刑警，姓
    名我不知道，他說什麼東西是黃金朝的，什麼東西我不知道
    ，叫我說海洛因是向黃金朝買的」云云（原審卷第96頁、第
    97頁）。惟證人甲○○所供警察跌倒之時點，與證人曾新春
    所供不符（詳後），已見情虛，且警察進入甲○○住處時跌
    倒，與毆打證人甲○○乃至作筆錄時加以恐嚇究有何關連？
    是證人甲○○所供警察跌倒，嗣遭警方毆打並恐嚇云云，要
    與經驗法則及論理法則相悖，實難遽信。且遍查證人甲○○
    於臺灣板橋地方法院檢察署之偵訊筆錄，除僅否認警詢時之
    供述實在（偵查卷第75-1頁、第106頁、第106-1頁）外，並
    無提及警察打人及恐嚇伊要指證被告之情形，是證人甲○○
    供稱有向檢察官陳述警詢時遭恐嚇云云，顯屬無稽；則以其
    竟遲至原審93年 9月22日審理時始行提出刑求抗辯，於檢察
    官偵訊中未提及隻字片語等情觀之，警方是否確有不正取供
    之情形，要非無疑；復參諸第 2次偵訊中當檢察官質以：「
    警訊中為何說是向黃金朝買的？」時，證人甲○○亦僅稱：
    「當時黃金朝和『阿龍』及另 1名男子來我住處，警察要抓
    人的時候『阿龍』跑掉了，所以我才會說黃金朝」等語（偵
    查卷第 106-1頁），以是，姑不論其所稱因販賣者逃跑即隨
    意指證他人之託辭顯有悖於常情，至少其於警詢時指證被告
    乙○○，係出於己意而為，而非出於警方之強暴、脅迫或恐
    嚇，要堪認定。再查，證人曾新春於偵查中具狀陳稱：「…
    當時本人向綽號阿龍購買毒品使用，相約至板橋中山路1段2
    號 7樓，本人到達後即被埋伏之警員逮捕，然後等待阿龍前
    來，後來阿龍與友人前來，結果警方因要逮捕他們3人致使1
    名小隊長受傷，因而使阿龍逃逸，警方未能逮捕到阿龍，十
    分憤怒，將此挫折全歸咎於阿龍之友人（按：即被告乙○○
    ），之後一同帶回板橋分局刑事組後，未隔離偵訊，所以目
    睹警方對阿龍之友人刑求逼供，令人心生畏寒，深恐本身亦
    會面對相同之遭遇，接著警員在製作筆錄時，叫我要說毒品
    是向黃金朝購買（至此方知阿龍友人之姓名），在筆錄上並
    填寫購買次數、數量、金額、時間之不實供詞，要本人承認
    是出於自由意識下所供稱，不然後果自行負責，本人深恐若
    不與警方配合誣陷黃金朝，會危害本身，更恐遭受黃金朝相
    同之刑求，迫於情勢為求自保，進而作出偽證誣陷黃金朝販
    毒…」（偵查卷第175頁、第176頁），於原審審理時供稱：
    「（你說你向「阿龍」買毒品，為何警局時說向「金雕」買
    毒品？）因為警察在抓他們的時候，有 1位警察摔傷，而且
    「阿龍」跑掉了，要我們一定要咬乙○○。…是警察叫我咬
    乙○○的。…（警察如何跟你說，要你咬出乙○○？）警察
    拿甲○○的筆錄給我看，說甲○○已經咬出乙○○了，叫我
    也說是乙○○」（原審卷第 199頁）云云。惟證人曾新春與
    甲○○所供警察摔傷之時點，究係在警方追捕被告乙○○、
    「阿龍」之時，抑或進入甲○○住處查獲甲○○時，顯然相
    互扞格，已見情虛；且查，證人曾新春係於91年11月7日6時
    至 7時30分接受警方詢問，顯然早於被告乙○○之同日10時
    至11時，警方於詢問被告乙○○時，甚且告以曾新春指證其
    販賣海洛因之要旨，此均有各該筆錄附卷可稽，證人曾新春
    於原審審理中且稱：「（先後作筆錄順序）乙○○什麼時候
    作，我不知道」等語（原審卷第 201頁），則其既先於被告
    乙○○接受詢問，且不知乙○○筆錄之製作時間，又如何能
    目睹被告乙○○遭警方刑求逼供？況被告乙○○於警詢中，
    屢屢否認查獲之毒品係其所有，並謂毒品係逃逸之友人「阿
    良」（應係「阿龍」之誤）所有，其不知作何用途云云（偵
    查卷第 7-1頁以下），果其確遭警方刑求逼供，何以警詢筆
    錄幾近全數記載對其有利之供述？且縱令甲○○係指證被告
    乙○○販賣海洛因，此又與證人曾新春何干？以當日被查獲
    者，尚有甲○○、黃重宜等人觀之，果警方因原欲逮捕之「
    阿龍」逃逸，為求績效，當可要求曾新春指證任一位在場之
    人，又何需以脅迫、恐嚇或誘導等不正方法非要曾新春指證
    被告乙○○不可？綜上等情，益徵證人曾新春所謂目睹被告
    乙○○遭刑求逼供，其迫於情勢始配合警方誣指被告乙○○
    販毒云云，全屬子虛，其於警詢中之陳述係出於自由意志所
    為，並無遭警方不正取供之情事，要堪認定。
四、又按「訊問被告，應全程連續錄音；必要時，並應全程連續
    錄影。但有急迫情況且經記明筆錄者，不在此限」；「本章
    之規定，於司法警察官或司法警察詢問犯罪嫌疑人時，準用
    之」，刑事訴訟法第100條之1第1項、第100條之2 分別定有
    明文。按刑事訴訟法第100條之2準用同法第100條之1 第1項
    之規定，即司法警察（官）詢問犯罪嫌疑人，除有急迫情況
    且經記明筆錄者外，應全程連續錄音；必要時，並應全程連
    續錄影，考其立法目的，在於建立詢問筆錄之公信力，並擔
    保詢問程序之合法正當；亦即在於擔保犯罪嫌疑人對於詢問
    之陳述，係出於自由意志及筆錄所載內容與其陳述相符。經
    查，系爭警詢筆錄之錄音帶，經本院向臺北縣政府警察局板
    橋分局及臺灣板橋地方法院檢察署函調結果，臺北縣政府警
    察局板橋分局業已將全數錄音帶隨案附卷移送臺灣板橋地方
    法院檢察署，且其中並無被告乙○○之警詢錄音帶，此有臺
    北縣政府警察局板橋分局94年5月25日北縣警板刑字第09400
    15811 號函（本院卷第92頁）、臺灣板橋地方法院檢察署94
    年8月18日板檢榮玄91偵21565字第61587號函（本院卷第114
    頁）各 1紙附卷可按，則被告乙○○於警詢時是否確有錄音
    ，已無從考證。而證人甲○○之警詢錄音帶，經本院播放並
    與筆錄內容相互對照結果，其警詢過程全程錄音，並無中斷
    ，惟依警方詢問及甲○○答覆順暢之情形以觀，筆錄似非當
    場即時作成，有先行製作完成後，由甲○○依筆錄內容回答
    並同時錄音，致筆錄所載與錄音內容完全相符之情形；另證
    人曾新春之警詢錄音帶，經本院勘驗結果，其警詢過程亦均
    全程錄音，並無中斷，筆錄記載內容與錄音帶內容完全相符
    ，並由警方與曾新春 2人以一問一答方式製作，雖曾新春供
    述之速度正常；惟警員詢問之速度至快且順暢，其詢問部分
    似事先擬妥，曾新春僅針對其問題回答，此分別有本院94年
    6月10日、94年10月12日勘驗筆錄各1份附卷足憑（本院卷第
    93頁、第 132頁）。足見僅證人甲○○之警詢筆錄有先行製
    作完成後，再由甲○○依筆錄內容回答並同時錄音，致筆錄
    所載與錄音內容完全相符之情形，證人曾新春之警詢筆錄，
    縱令係警方先將問題擬妥照唸，亦因曾新春之供述部分係當
    場製作並全程連續錄音，而與刑事訴訟法第100條之2、第10
    0條之1 第1項之規定並無任何違背（至證人曾新春於警詢時
    之陳述，有無傳聞法則例外規定之適用，乃另一問題，詳後
    ）。惟縱令警方於詢問被告乙○○時未予錄音，且證人甲○
    ○之警詢過程係於警方做完筆錄後才拿錄音機出來要求其按
    照筆錄內容照唸，然是否僅以此情而不參酌其他事證即得遽
    認被告乙○○之供述及證人甲○○於警詢中所為不利於被告
    之證述非出於自由意志或與事實不符，仍有待斟酌。況警詢
    過程縱未全程錄音，然刑事訴訟法並未明文排除此種警詢筆
    錄之證據能力，此際，如因司法警察（官）詢問犯罪嫌疑人
    違反刑事訴訟法第100之2 準用第100之1第1項訊問被告應全
    程連續錄音之規定，其所取得之供述筆錄，究竟有無證據能
    力，即應審酌司法警察（官）違背該法定程序之主觀意圖、
    客觀情節、侵害犯罪嫌疑人權益之輕重、對犯罪嫌疑人在訴
    訟上防禦不利益之程度等具體情節認定之（最高法院90年度
    台上字第7137號裁判要旨參照）。查上開警詢筆錄製作完成
    後，既均經被告乙○○及證人甲○○親閱、簽名，且上開警
    詢過程並無任何不正取供之情事，嗣後於檢察官偵訊時其 2
    人亦均未提及警詢中之陳述非出於渠等自由意志，業如前述
    ，自足以擔保詢問程序之合法正當與正確性，則揆諸上開說
    明，本院認被告乙○○、證人甲○○上開警詢筆錄在不違反
    刑事訴訟法其他規定之情況下，自仍有證據能力（至證人甲
    ○○於警詢時之供述，有無傳聞法則例外規定之適用，乃另
    一問題，詳後）。
五、選任辯護人為被告具狀另辯以：證人甲○○、曾新春、黃重
    宜之警詢筆錄及證人曾新春第 1次偵訊筆錄均屬傳聞證據；
    況證人甲○○於91年11月 7日移送臺灣板橋地方法院檢察署
    複訊時，即明確指出警詢供述不實在（偵查卷第75-1頁），
    於原審審理中且稱：「因為警察說他們逮捕我們時，有人受
    傷，所以要把帳算在黃金朝（即被告乙○○）頭上」等語（
    原審卷第 103頁）；而證人曾新春於警詢及偵訊中假冒「曾
    有利」之名義應訊，為己身卸責之意圖極為明顯，顯然欠缺
    可信性；其於原審以真實姓名出庭應訊時亦稱：「因為警察
    在抓他們的時候，有 1位警察摔傷，而且『阿龍』跑掉了，
    要我們一定要咬乙○○。…是警察要我咬乙○○的」等語（
    原審卷第 199頁），足見證人甲○○、曾新春於警詢時之供
    述，並無較可信之特別情況；而證人曾新春第 1次偵查中向
    檢察官所為之陳述，亦顯有不可信之情況，自無從依刑事訴
    訟法第159條之2、第159條之1第 2項排除傳聞法則之適用云
    云。經查，證人黃重宜之警詢筆錄，確屬傳聞證據，且並無
    符合傳聞法則例外規定之情形，依刑事訴訟法第159條第1項
    之規定，自不得作為證據。再按，「被告以外之人於檢察事
    務官、司法警察官或司法警察調查中所為之陳述，與審判中
    不符時，其先前之陳述具有較可信之特別情況，且為證明犯
    罪事實存否所必要者，得為證據」，刑事訴訟法第159條之2
    定有明文。查證人甲○○、曾新春於警詢時之證述及證人曾
    新春第 1次於檢察官偵訊時之證述，固與審判中不符，惟證
    人甲○○與證人曾新春嗣於原審審理中所供警察跌倒受傷之
    時點，究係在進入甲○○住處查獲甲○○時，抑或警方追捕
    被告乙○○、「阿龍」之時，顯然相互牴觸；且證人甲○○
    於原審審理中所供警察跌倒受傷，嗣遭警方毆打並恐嚇要指
    證被告乙○○販賣毒品云云，並無前後必然之關連而背離論
    理法則；又證人曾新春於原審審理中所稱「阿龍」已經逃逸
    ，警方要伊指證被告乙○○販毒云云，亦因當日被查獲者，
    尚有甲○○、黃重宜等人，果警方因原欲逮捕之「阿龍」逃
    逸，為求績效，當可要求其指證任一位在場之人，自毋庸以
    不正取供之方法非要入被告乙○○於罪，均業如前述；加之
    其 2人於警詢時之指證較接近案發時間，且證人甲○○警詢
    時證述伊是撥打被告0000000000號行動電話，證人曾新春警
    詢時則證述伊是使用0000000000號行動電話，而上開 2支行
    動電話門號，於警方查獲前之91年11月6日、11月7日共有 9
    次通話紀錄，有行動電話資料表及通聯紀錄表附卷可稽（偵
    查卷第156頁、第159頁至第 163頁），足認被告乙○○與證
    人曾新春為警查獲前有密切通聯之情形；又警方逮捕時並在
    被告所提黑色皮包內扣得海洛因 2包，經法務部調查局鑑驗
    結果，確為第一級毒品，則證人曾新春於警詢時之證述、證
    人甲○○於警詢時關於被告使用之行動電話門號及扣案海洛
    因查獲情形之供述，應較其 2人嗣於原審審理中所述為可信
    ，復為證明本案販賣海洛因之犯罪事實存否所必要，是證人
    曾新春、甲○○警詢之陳述，均得為證據。至選任辯護人另
    稱：證人曾新春於警詢及偵訊中假冒「曾有利」之名義應訊
    ，為己身卸責之意圖極為明顯，顯然欠缺可信性云云，惟查
    證人曾新春雖於警詢及檢察官偵訊中冒用「曾有利」之名應
    訊，然檢警偵查權實施之對象仍為曾新春本人，自不因其以
    何種名義應訊而使偵查之效力受到任何影響；況證人曾新春
    縱有為己身卸責之意圖，亦不必非要指證被告乙○○不可，
    其為己身卸責實與其指證何人不相關涉，是選任辯護人徒以
    曾新春於警詢及檢察官偵訊中冒用「曾有利」之名應訊，即
    遽認其於警詢及第 1次偵訊中所為之供述顯不可信，並無證
    據能力云云，自無足採。綜上等情，證人甲○○、曾新春之
    警詢筆錄及證人曾新春第 1次偵訊筆錄，均有證據能力，合
    先敘明。
貳、有罪部分：
一、訊據被告乙○○固坦承於前揭時、地，為警當場在其所提黑
    色皮包內扣得海洛因2 包之事實，惟矢口否認有販賣毒品之
    犯行，辯稱：0945─551261號行動電話並非其在使用，曾新
    春亦未打電話與其聯絡，當時其與黃重宜、「阿龍」吃完宵
    夜喝完酒後，即跟著「阿龍」前往甲○○住處，但不知要去
    做什麼。在現場查扣裝有海洛因之黑色皮包是「阿龍」的，
    其只是舉手之勞幫忙「阿龍」拿著，如果知道該只皮包內有
    毒品，其就不可能會拿皮包，也不可能承認皮包是其拿的，
    且警察查獲時黑色皮包掉在地上，是警察命令其將皮包撿起
    ，再要其把裡面物品拿出放在桌上，這時其才知道裡面裝有
    海洛因云云。另選任辯護人為被告辯護意旨略以：本件公訴
    人起訴被告涉犯販賣第一級毒品罪嫌，以扣案之毒品及證人
    曾新春、甲○○警詢時證詞認定被告有販賣海洛因之犯行，
    然曾新春、甲○○於偵查、審理中已明確說明海洛因是向「
    阿龍」購買，且證人黃重宜於偵查中亦證述上開黑色皮包是
    「阿龍」的，而扣案之毒品海洛因係警方以「陷害教唆」之
    違反法定程序方式所取得之證據，證人曾新春所撥打之門號
    0945─551261設定轉接門號0953─443597之行動電話晶片卡
    、行動電話機亦未據扣案，足見該門號係當日脫逃綽號「阿
    龍」之男子所使用，在無積極證據之情況下，自不能僅因曾
    新春、甲○○於警詢時所言，即認定被告有販賣第一級毒品
    之犯行云云。
二、經查：
（一）警方首先於91年11月7日凌晨0時30分許，在臺北縣板橋市
      ○○路 ○段與大明街口，查獲曾新春，並自其身上扣得海
      洛因13包（扣案淨重20.8公克）、安非他命 1包（扣案淨
      重 0.1公克）及分裝袋75個；嗣警方依據曾新春之指證及
      配合，另於同日凌晨4時45分許，在台北縣板橋市○○路○
      段2號7樓之9 甲○○住處，當場查獲被告、黃重宜，同時
      在被告所穿褲子口袋內扣得白色粉末 6小包，且在其所提
      黑色皮包內扣得白色粉末 2包等情，業據證人曾新春、甲
      ○○及被告，分別於警詢時供述在卷（偵查卷第14、15、
      10-1至11、7- 1頁），並有上開在被告所提黑色皮包內扣
      得之白色粉末2包可資佐證；而上開白色粉末2包（扣案淨
      重75.6公克），經與在被告所穿褲子口袋內扣得之白色粉
      末 6小包一併送請法務部調查局鑑定結果，確屬第一級毒
      品海洛因（經取樣部分檢驗用罄，驗餘合計淨重 84.52公
      克，純度43%，純質淨重36.34公克），亦有該局92年2月7
      日調科壹字第060006776號鑑定通知書1紙在卷可稽（原審
      卷第79頁）。
（二）又證人曾新春於警詢時證述：「（你與犯嫌黃金朝認識多
      久？有無仇隙？）我於1 個月前經由朋友介紹在板橋市○
      ○路認識黃金朝，我倆沒有仇隙。（你使用之電話號碼、
      其登記人是誰？）我的電話是0926─407506號，我不曉得
      手機登記何人，我是向朋友借來使用。（你是否能指認黃
      金朝並帶同警方將其查緝到案？）我主動配合警方於91年
      11月 7日4時及4時45分在板橋市○○路○段2號7樓之9，分
      別查獲甲○○、黃金朝、黃重宜等人，並在甲○○身上查
      獲海洛因毒品1小包（淨重1.3公克）、針筒2支（1支已使
      用過）及黃金朝身上查獲海洛因 6小包（淨重10.8公克）
      、海洛因 2大包（淨重75.6公克）等毒品」等語（偵查卷
      第15頁反面、第16頁）；證人甲○○於警詢時證述：伊是
      撥打被告0945─551261號行動電話（隨身碼）與被告交易
      等語（偵查卷第11-1頁），核與被告警詢時偵訊筆錄「受
      訊問人電話號碼欄」中所載其平日使用電話當中門號0945
      ─551261號相符；且證人曾新春上開警詢時亦證述：伊是
      使用0926─407506號行動電話等情。而上開 2個行動電話
      門號，於警方查獲前之91年11月6日、11月7日共有 9次通
      話紀錄，有上開行動電話基本資料及通聯紀錄表在卷可稽
      （偵查卷第156頁、第159頁至第 163頁），顯見被告與證
      人曾新春為警查獲前有密切通聯情形。參以證人曾新春於
      第 2次偵查中證述：警方是先查獲伊，之後伊主動向警方
      表示要提供毒品的來源，伊便打電話給「阿龍」，其電話
      號碼是「0915─095915」，伊表示要買「 2兩」海洛因，
      「阿龍」告訴伊價格是 100,000元，雙方約在板橋市○○
      路○段2號7樓之9見面，伊到場後，「阿龍」、黃金朝及另
      一不知名的人一起來，警方事先埋伏在內一看見他們出現
      就上前圍捕等語（偵查卷第91頁反面；證人曾新春證述其
      向「阿龍」購買毒品乙節，不足採信，詳後述），是證人
      曾新春雖證述其打「阿龍」「0915─095915」號電話表示
      要買「2兩」海洛因，雙方約在台北縣板橋市○○路○段 2
      號7樓之9見面時，警方在曾新春之陪同下在上址將被告查
      獲；惟觀諸前開檢察官向遠傳電信股份有限公司函查門號
      0926─407506於查獲當日即91年11月 7日之雙向通聯紀錄
      所示，當日該門號並未與門號0915─095915有何通聯紀錄
      ，反而係與門號0000000000有密切通聯之情形，顯然證人
      曾新春為警查獲後其所聯絡購買毒品海洛因之對象應為門
      號0945─551261之使用人；而依據證人甲○○上開證述及
      被告警詢筆錄「受訊問人電話號碼欄」之記載，可知該00
      00000000之使用人應為被告，則證人曾新春於91年11月 7
      日0時30分許為警查獲後，係以門號 0926─407506行動電
      話撥打門號0945─551261號與被告乙○○聯繫購買海洛因
      事宜，亦堪以認定。再參核證人曾新春與被告，彼此間並
      無仇恨與糾紛，業據證人曾新春與被告供明在卷（偵查卷
      第15頁、原審卷第 152頁），應無構陷被告之必要。凡此
      足認證人曾新春於警詢中所證：其持有毒品為警查獲後，
      配合警方查獲被告乙○○販賣毒品海洛因等情非虛。選任
      辯護人雖為被告辯以：證人曾新春所撥打之門號0945─55
      1261設定轉接門號0953─443597之行動電話晶片卡、行動
      電話機未據扣案，足見該門號係當日脫逃綽號「阿龍」之
      男子所使用云云，然被告乙○○為警查獲當時縱未親自持
      有上開門號之行動電話及晶片卡，亦不足以認定其並非上
      開門號之實際使用人，況上開門號之行動電話及晶片卡既
      未據扣案，則是否確實在當日脫逃綽號「阿龍」之男子身
      上，亦無任何積極證據足以證明，是選任辯護人上開所辯
      ，自不足資為被告有利之認定。又選任辯護人於本院準備
      程序中請求傳訊證人黃重宜及查獲本案之臺北縣政府警察
      局板橋分局刑事組小隊長陳俊傑，以釐清上開0000000000
      之門號是否為被告使用，惟綜觀上開證人曾新春、甲○○
      之證述、被告警詢筆錄「受訊問人電話號碼欄」之記載以
      及遠傳電信股份有限公司關於門號0926─407506之行動電
      話基本資料及通聯紀錄表，已足證門號0945─551261之實
      際使用人確為被告乙○○，則此部分待證事實既明，自無
      再予傳訊證人黃重宜及陳俊傑之必要，附此敘明。
（三）又被告雖辯稱：自其所提黑色皮包內扣得之海洛因2 包，
      係「阿龍」所有，其只是幫「阿龍」拿皮包，其在被警方
      查獲前並不知道皮包內裝有海洛因云云；另證人黃重宜於
      檢察官偵訊時亦稱：當時吃宵夜要離開時「阿龍」把背包
      拿給黃金朝，後來被警察查獲時，背包有掉在地上云云（
      偵查卷第 135頁）。惟查，證人甲○○於警詢時供證：警
      方查獲時在被告所攜帶黑色皮包內扣得之海洛因 2包係被
      告所有等語（偵查卷第11頁）。且衡諸常情，若扣案 2包
      海洛因非被告所有，被告並非販賣海洛因予曾新春之人，
      何以曾新春會以電話與被告聯繫交易細節，並帶同警方前
      往甲○○之住處查獲被告？況扣案之海洛因數量甚大，其
      市價不菲，「阿龍」豈會隨意將此等有價值之海洛因交予
      被告保管？果如被告所辯，實際販毒者係「阿龍」，其僅
      是舉手之勞暫幫「阿龍」拿一下皮包，則於其等抵達甲○
      ○住處時，亦應由「阿龍」將皮包接手並親自將皮包內之
      毒品取出交予曾新春，方符常情，焉有由被告繼續手持該
      黑色皮包之理？且被告若確實不知該黑色皮包內之物品係
      海洛因，又焉有於見到警察時隨即將隨身攜帶之黑色皮包
      丟至地上以企圖逃逸並湮滅證據之理？綜上等情，足見證
      人甲○○於警詢時所證：警方查獲時在被告所攜帶黑色皮
      包內扣得之海洛因 2包係被告所有等語，確與事實相符，
      堪以採信；而被告上開所辯及證人黃重宜於檢察官偵訊時
      所為之證述，即分屬矯飾及迴護之詞，委無足採。至證人
      曾新春、甲○○嗣於檢察官偵訊中雖改稱：該只黑色皮包
      是「阿龍」丟棄在地上云云；然此與被告供述該只黑色皮
      包是其自己丟棄地上之情顯有未合，亦係事後迴護被告之
      詞，亦不足資為有利於被告之認定。
（四）又販賣第一級毒品海洛因係違法行為，非可公然為之，亦
      無公定之價格，不論任何包裝，均可任意分裝增減分量，
      而每次買賣之價量，亦可能隨時依雙方間之關係深淺、資
      力、需求量及對行情之認知、來源是否充裕、查緝是否嚴
      緊，購買者被查獲時供述購買對象可能性之風險評估等，
      而異其標準，並機動調整，非可一概而論，販賣之利得除
      經坦承犯行或價量俱臻明確外，委難察得實情，販賣之人
      從價差或量差中牟利方式雖異，其意圖營利之非法販賣行
      為則一，是除非別有事證，足認係按同一價量委買、轉售
      或無償贈與，確未牟利外，尚難執此遽認非法販賣之證據
      有所未足，致使知過坦承者難辭重典，飾辭否認者反得僥
      倖，而失情理之平。本件被告矢口否認有販賣毒品之犯行
      ，致無從查悉被告若以10萬元販售 2兩海洛因是否確能獲
      利，然販賣海洛因犯行之法定刑度極重，係眾所週知之事
      實，依一般經驗法則，販賣海洛因者鋌而走險，苟非意在
      營利，所為何來？且被告與證人曾新春間並非熟識至交，
      苟非意圖營利，豈會甘冒重刑之風險而與之相約交易毒品
      ？故被告有販賣毒品營利之意圖甚明。至選任辯護人於原
      審審理中為被告辯護稱：證人曾新春於91年11月 7日要用
      10萬元買86.4公克之海洛因，與市價行情並不相當云云，
      然證人曾新春係供證要以10萬元買「2 兩」之海洛因，並
      非86.4公克，且「2兩」換算後為75公克（即1兩相當於37
      .5 公克），與被告所攜帶黑色皮包內之海洛因2包（扣案
      淨重75.6公克）重量極為接近，足見被告擬販賣予曾新春
      者，應係其所攜帶黑色皮包內之海洛因 2包，並不包括警
      方自其褲子口袋內查扣之海洛因 6小包（扣案淨重10.8公
      克）。況被告最終交易時亦可能隨時依雙方間之關係深淺
      、資力、需求量及對行情之認知因素等，而臨時改變約定
      販賣之數量，是證人曾新春於91年11月 7日以電話表示要
      以10萬元買「2 兩」之海洛因，難認與市價行情有不相當
      之情形，選任辯護人上開辯解並非足採。
（五）按本案係由員警唆使曾新春佯裝欲購買毒品，而誘出被告
      乙○○始查獲，程序法上尚涉及因誘捕偵查取得之證據，
      有無證據能力之問題。經查，被告乙○○經曾新春以電話
      表示向其購買毒品，隨即前往雙方約定之甲○○住處準備
      交易，曾新春非為警強迫下始幫助為此誘捕偵查行為，是
      員警於本案所實施之誘捕行為，尚未達積極且過度之嚴重
      程度。且被告乙○○甫於深夜4 時許接獲曾新春之電話，
      隨即出現於雙方約定之交易地點，堪認其早已事先備妥大
      量之海洛因隨時待售，則其於販入該等大量海洛因之初，
      即具有將之分裝出售牟利之意圖，至為顯然。而警方於本
      案所實施之誘捕行為，不過係以設計引誘之方式，使被告
      乙○○意圖營利販賣毒品海洛因之犯意彰顯於外，進而加
      以逮捕偵辦，自屬偵查犯罪技巧之範疇，與所謂「陷害教
      唆」，係以引誘或教唆犯罪之不正當手段，使原無犯罪故
      意之人因而萌生犯意而實施犯罪行為，再進而蒐集其犯罪
      之證據而予以逮捕偵辦之情形，尚屬有別。易言之，警方
      於本案所實施之誘捕行為，並未違反憲法對於基本人權之
      保障，亦未逾越偵查犯罪之必要程度，且於公共利益之維
      護有其必要性存在，是本件警方依誘捕被告乙○○之方式
      所蒐集之證據資料，自難謂無證據能力；選任辯護人上開
      所辯扣案之毒品海洛因係警方以「陷害教唆」之違反法定
      程序方式取得之證據云云，容有誤會，附此敘明。
（六）綜上所述，本案事證已臻明確，被告犯行洵堪認定，應依
      法論科。
三、查被告行為後，毒品危害防制條例已於92年7 月9 日修正公
    布，並自93年1 月9 日起生效，修正施行前後之毒品危害防
    制條例第4 條第1 項之法定刑度均相同，修正施行後之新法
    並無何更不利於被告之情形，依刑法第2 條第1 項前段之規
    定，應依新法處斷。故核被告所為，係犯毒品危害防制條例
    第4 條第6 項、第1 項之販賣第一級毒品海洛因未遂罪（因
    被告遭警查獲乙節，係警方利用曾新春約出被告，是曾新春
    並無購買海洛因之意，雖被告有販賣之意而欲交付海洛因，
    然雙方買賣之意思表示不可能合致，故僅得論以販賣未遂罪
    ）。被告持有海洛因之低度行為，應為販賣之高度行為所吸
    收，不另論罪。被告所犯販賣第一級毒品海洛因未遂罪，應
    按販賣第一級毒品海洛因既遂罪減輕其刑。公訴人於起訴書
    犯罪事實欄中，雖已載明「曾新春向警方表示曾向乙○○購
    買毒品，並撥打電話予乙○○，佯稱要購買海洛因，乙○○
    表示價格為10萬元後，雙方約定在板橋市○○路 ○段2號7樓
    之9交貨，嗣於同日凌晨4時45分許，乙○○持海洛因86.4公
    克前往上址交易時，為警當場查獲」之犯罪事實，惟於證據
    並所犯法條欄中漏引毒品危害防制條例第4條第6項、第 1項
    販賣第一級毒品未遂罪之條文，然此部分犯罪事實既經起訴
    書敘及，自在起訴範圍之內，本院自應予審理。
四、原審據以對被告論罪科刑，固非無見。惟查：（一）關於被
    告被訴於91年11月5日上午9時許在板橋市○○路四維公園前
    ，以5萬5千元之代價販賣海洛因予曾新春部分，不能證明被
    告犯罪（詳後），原審據以論罪，並就被告未經起訴之販賣
    安非他命予曾新春部分併予審理，自有未洽。（二）證人即
    臺北縣政府警察局板橋分局刑事組小隊長陳俊傑於臺灣板橋
    地方法院檢察署作證時，未經具結，其此部分證言自無證據
    能力。原判決資為不利於被告之認定，即有未合。（三）證
    人黃重宜之警詢筆錄屬於傳聞證據，且並無符合傳聞法則例
    外規定之情形，縱被告與選任辯護人未於原審言詞辯論終結
    前聲明異議，惟選任辯護人於本院審理中已提出此項證據能
    力之抗辯，是證人黃重宜於警詢中之供述自難資為不利於被
    告之認定。原判決未及審酌此情，以之作為認定被告販賣海
    洛因之依據，亦有未洽。（四）證人曾新春係供證要以10萬
    元買「2兩」之海洛因，並非86.4公克，且「2兩」換算後為
    75公克（即 1兩相當於37.5公克），與被告所攜帶黑色皮包
    內之海洛因 2包（扣案淨重75.6公克）重量極為接近，足見
    被告擬販賣予曾新春者，應係其所攜帶黑色皮包內之海洛因
    2包，至警方自被告褲子口袋內查扣之海洛因6小包（扣案淨
    重10.8公克），並無積極證據足認被告亦擬將之販賣，原判
    決遽將該 6包海洛因一併認定係被告販賣予曾新春之客體，
    且併為沒收銷燬之宣告，亦有未當。被告乙○○上訴意旨否
    認91年11月7日凌晨4時許前往甲○○住處販賣海洛因予曾新
    春部分，固無足取；然其所辯伊未於同年11月5日上午9時許
    在板橋市四維公園販賣海洛因及安非他命予曾新春，則有理
    由，加之原判決另有如前揭（二）至（四）之可議，自無可
    維持，應由本院將原判決撤銷，另為適當之判決。爰審酌被
    告素行不佳，且扣案擬販賣之海洛因數量高達75.6公克，惟
    僅止於販賣未遂階段，尚未對他人身心健康造成戕害，另於
    犯罪後猶否認犯行，並無具體悔悟之表現等一切情狀，量處
    如主文第 2項所示之刑，以示懲儆。自被告所提黑色皮包內
    扣得之海洛因 2包（不含外包裝，扣案淨重75.6公克），係
    第一級毒品，已如前述，應依毒品危害防制條例第18條第 1
    項前段之規定，沒收銷燬之。而警方自被告褲子口袋內查扣
    之海洛因 6小包（扣案淨重10.8公克），並無積極證據足認
    被告亦擬將之販賣，爰不就此為沒收銷燬之諭知。又海洛因
    之外包裝袋 2個，係被告用以盛裝擬供販賣之海洛因，以防
    止毒品裸露、潮濕，係被告所有供犯罪所用之物，應依毒品
    危害防制條例第19第 1項之規定宣告沒收。再者，被告為警
    查獲時用以裝置前揭2包海洛因之黑色皮包1只，及其與證人
    曾新春聯絡時所用之0945─551261號行動電話晶片卡及行動
    電話機，均未據扣案，被告復否認係其所有，此外並無其他
    證據足以證明上開物品係被告所有之物，爰不予宣告沒收，
    併此敘明。
參、不另為無罪諭知部分：
一、公訴意旨另以：被告乙○○基於販賣第一級毒品海洛因之概
    括犯意，於91年9 月初某日晚間8 時許及同年10月30日晚間
    7 時許，在臺北縣板橋市○○路○ 段2 號7 樓之9 ，分別以
    3千元、5千元之代價販賣海洛因予甲○○，復於同年11月 5
    日上午9時許，在臺北縣板橋市○○路四維公園前，以5萬 5
    千元之代價，販賣海洛因13小包（淨重約20.8公克）予曾新
    春。因認被告此部分所為，另涉犯毒品危害防制條例第 4條
    第1項販賣第一級毒品罪嫌。
二、按犯罪事實應依證據認定之，無證據不得認定犯罪事實；又
    不能證明被告犯罪者，應諭知無罪之判決，刑事訴訟法第15
    4 條第2 項、第301 條第1 項，分別定有明文。次按事實之
    認定，應憑證據，如未能發現相當證據，或證據不足以證明
    ，自不能以推測或擬制之方法，以為裁判基礎；又認定不利
    於被告之事實，須依積極證據，苟積極證據不足為不利於被
    告事實之認定時，即應為有利於被告之認定，更不必有何有
    利之證據，最高法院40年台上字第86號、30年上字第816 號
    著有判例可稽。另涉嫌施用或販賣毒品之人，如供出毒品來
    源因而破獲者，既得藉供出毒品來源而邀減輕其刑之寬典，
    為擔保其所為不利於對向犯之陳述，確與事實相符，自應有
    足以令人確信其陳述為真實之補強證據，始能採納其陳述，
    作為判決之基礎，若查無補強證據，或以查得之補強證據與
    該陳述，相互印證，仍難使通常一般人均達無所懷疑，而確
    信其為真實之程度者，即難專憑此項供述作為認定犯罪事實
    之證據，亦有最高法院93年台上字第1147號判決要旨可資參
    照。
三、訊據被告乙○○堅決否認此部分被訴販賣海洛因之犯行，並
    辯稱：其未於91年 9月間、同年10月30日在台北縣板橋市○
    ○路販賣海洛因予甲○○，亦未於同年11月 5日在板橋市四
    維公園販賣海洛因予曾新春。且因其曾打過甲○○，使其懷
    恨在心而揚言報復，始於警詢時作出不實之供述等語。經查
    ，證人甲○○於警詢時證述：伊施用之毒品海洛因均是向被
    告乙○○以每小包3千元或5千元之價格購得，每小包之淨重
    約0.6或1公克；伊共向被告乙○○購買過2次，第1次於91年
    9 月初某日晚上20時許，在伊現在住處臺北縣板橋市○○路
    ○段2號7樓之9，向乙○○購買1小包3千元，第 2次於91年10
    月30日晚上19時許，同樣在伊住處向乙○○購買1小包5千元
    ，交易方式均是由伊主動打乙○○的行動電話0945─551261
    後，叫乙○○拿海洛因到伊住處交易等語（見偵查卷第11、
    11之1 頁）。另證人曾新春於警詢時證稱：「（你所施用之
    毒品海洛因係於何時地向何人所取得、價格為何、數量為何
    ？）我於91年11月5日早上約9時左右在台北縣板橋市○○路
    公園，以5萬5千元之代價向綽號「金雕」之黃金朝購買海洛
    因13小包（淨重20.8公克）及安非他命1小包（淨重0.1公克
    ）」（偵查卷第15頁），於檢察官第 1次偵訊時亦稱：「（
    毒品何來？）我向黃金朝買的，準備自己施用，我之前曾施
    用過 1次。（前次何時施用？）91年10月左右在租屋處（即
    板市○○路處）施用海洛因，也有用過 1次安非他命。…（
    向黃金朝買過幾次？）就這 1次，5萬5千元買的」等語（偵
    查卷第74-1、75頁）。惟被告上開販賣海洛因予甲○○、曾
    新春之事實，除證人甲○○於警詢、證人曾新春於警詢及檢
    察官第 1次偵訊中之供述外，並無足以令人確信其等陳述為
    真實之補強證據。況本件警方在被告乙○○所穿褲子口袋內
    扣得之海洛因6小包，及在其所提黑色皮包內扣得之海洛因2
    包，均係警方根據證人曾新春之指證，在甲○○住處埋伏後
    ，自被告乙○○褲子口袋、所提黑色皮包內所查扣，且均係
    被告乙○○自身持有或於91年11月 7日欲持以與證人曾新春
    交易之毒品，自難認本件扣案毒品與被告乙○○此部分被訴
    犯罪事實有何關聯性；此外，復未扣得任何有關被告乙○○
    此部分被訴販賣海洛因之證物，以證實證人甲○○上開警詢
    、證人曾新春上開警詢及第 1次偵訊中之供述確與事實相符
    ，則揆諸上開說明，自難專憑其等供述，作為認定被告此部
    分犯罪之證據。此外，復查無其他積極證據，足資證明被告
    乙○○有此部分販賣海洛因之犯行，不能證明被告犯罪，本
    應為被告此部分無罪之判決，惟公訴人認被告此部分犯行與
    前揭論罪科刑部分，具有連續犯之裁判上一罪之關係，爰不
    另為無罪之諭知。
肆、據上論斷，應依刑事訴訟法第369條第1項前段、第 364條、
    第299條第1項前段，修正後毒品危害防制條例第4條第6項、
    第1項、第18條第 1項前段、第19條第1項，刑法第11條前段
    、第2條第1項前段、第25條第2項，判決如主文。
本案經檢察官陳玉珍到庭執行職務。
中　　華　　民　　國　　94　　年　　12　　月　　13　　日
                  刑事第十二庭  審判長法  官　李文成
                                      法  官　王復生
                                      法  官　周盈文
以上正本證明與原本無異。
如不服本判決，應於收受送達後十日內向本院提出上訴書狀，其
未敘述上訴之理由者並得於提起上訴後十日內向本院補提理由書
（均須按他造當事人之人數附繕本）。
                                      書記官　余姿慧
中　　華　　民　　國　　94　　年　　12　　月　　13　　日
附錄：本案論罪科刑法條全文
毒品危害防制條例第4 條
製造、運輸、販賣第一級毒品者，處死刑或無期徒刑；處無期徒
刑者，得併科新臺幣10,000,000元以下罰金。
製造、運輸、販賣第二級毒品者，處無期徒刑或7 年以上有期徒
刑，得併科新臺幣7,000,000 元以下罰金。
製造、運輸、販賣第三級毒品者，處5 年以上有期徒刑，得併科
新臺幣5,000,000 元以下罰金。
製造、運輸、販賣第四級毒品者，處3 年以上10年以下有期徒刑
，得併科新臺幣3,000,000 元以下罰金。
製造、運輸、販賣專供製造或施用毒品之器具者，處1年以上7年
以下有期徒刑，得併科新臺幣1,000,000元以下罰金。
前5 項之未遂犯罰之。
